【裁判字號】    98,交聲,1279
【裁判日期】    981022
【裁判案由】    違反道路交通管理處罰條例聲明異議
【裁判全文】
臺灣士林地方法院交通事件裁定        98年度交聲字第1279號
原處分機關  交通部公路總局臺北區監理所
異  議  人
即受處分人  甲○○
上列異議人即受處分人因違反道路交通管理處罰條例案件，對於
交通部公路總局臺北區監理所於民國98年10月6 日所為之處分（
原處分案號：北監自裁字第裁40-C00000000號）聲明異議，本院
裁定如下：
    主  文
異議駁回。
    理  由
一、按汽車駕駛人飲用酒類或其他類似物後其吐氣所含酒精濃度
    超過每公升0.25毫克或血液中酒精濃度超過百分之0.05以上
    者，不得駕車，道路交通安全規則第114 條第2 款定有明文
    。又汽車駕駛人，駕駛汽車經測試檢定有酒精濃度超過規定
    標準者，處新臺幣（下同）1 萬5 千元以上6 萬元以下罰鍰
    ，並當場移置保管其車輛及吊扣其駕駛執照1 年，汽車駕駛
    人，有違反第35條第1 項規定之情形，應接受道路交通安全
    講習，道路交通管理處罰條例第24條、第35條第1 項第1 款
    亦有明文。
二、原處分意旨略以：異議人即受處分人甲○○於民國（下同）
    98年9 月22日22時40分許，駕駛車牌號碼N9-6185 號自用一
    般小客車直行經臺北縣永和路、光環路口時，因酒後駕車，
    經臺北縣政府警察局中和分局中原派出所員警當場攔停對其
    進行呼氣酒精濃度測試，測得其呼氣酒精濃度達0.35MG/L，
    已逾規定不得駕駛車輛之濃度標準，乃依法掣單舉發違規，
    爰依道路交通管理處罰條例第24條、第35條第1 項第1 款之
    規定，裁處異議人罰鍰19,500元，吊扣駕駛執照12個月，並
    應參加道路交通安全講習之處分。
三、異議人異議意旨則以：伊於上開時間配合臨檢酒測，當時警
    方先告知酒測值為0.32，伊於是簽收該酒精濃度測試列印紙
    ，但警方後來又改稱酒測值為0.35，伊因而要求查看測試列
    印紙，竟遭警方拒絕，伊深感臨檢過程不民主，故拒絕簽收
    告發單，且伊因酒駕被保管之車輛保管費按日計算亦不合理
    ，酒測完畢後，警方原先允諾會幫忙叫車載伊回家，但卻食
    言此情，應有警方當天之錄影可證云云。
四、經查：
（一）異議人即受處分人於98年9 月22日22時40分許，駕駛車牌
      號碼N9-6185 號自用一般小客車直行經臺北縣永和路、光
      環路口，為警當場攔停對其進行呼氣酒精濃度測試，測得
      其呼氣酒精濃度達0.35MG/L，嗣拒絕在臺北縣政府警察局
      舉發違反道路交通管理事件通知單上之「收受通知聯者簽
      章」欄上簽名，為警在該欄記明：「拒簽收」等語，上開
      舉發經過有臺北縣政府警察局舉發違反道路交通管理事件
      通知單1 紙在卷可憑，並經異議人在異議狀內自承，堪以
      認定。
（二）按呼氣酒精濃度測試超過0.25MG/L到0.54MG/L，尚未違反
      刑法第185 條之3 之規定，僅違反道路交通管理處罰條例
      第35條第1 項第1 款之規定，故處以行政罰即可。異議人
      於98年9 月22日22時40分許，行經臺北縣永和路、光環路
      口，經警舉發酒後駕車並檢測其呼氣所含酒精濃度達0.35
      MG/L之違規，有臺北縣政府警察局北縣警交大字第C00000
      000 號舉發違反道路交通管理事件通知單影本及酒精濃度
      測試列印紙1 紙附卷可資佐證。異議人雖以警方原先告知
      酒測值得係0.32後又改稱0.35實有錯誤云云，然查該測試
      列印紙上「酒測值」欄顯示0.35MG/L、22：40之數值，「
      被測人」欄亦有異議人親自之簽名，異議人對此酒測行為
      ，當時應無異議始會簽名，異議人既自承確有簽收該列印
      紙，自無庸調取相關錄影以證。且不論異議人呼氣酒精濃
      度係0.32MG/L或0.35MG/L，均超過0.25MG/L之裁罰標準，
      異議人空言辯稱酒測結果有誤影響其權利云云，並不可採
      。至異議人泛稱舉發過程不民主等情，與本件違規事實之
      認定無關，故不予審酌。
五、綜上所述，原處分機關依據道路交通管理處罰條例第24條、
    第35條第1 項第1 款，道路交通安全規則第114 條第2 款及
    違反道路交通管理事件統一裁罰基準表規定，對異議人裁處
    19,500元罰鍰，吊銷駕照12個月，並應參加道路交通安全講
    習之處分，核無違誤，本件聲明異議為無理由，應予駁回。
六、據上論斷，應依道路交通案件處理辦法第19條，裁定如主文
    。
中    華    民    國    98    年    10    月    22    日
                  交通法庭  法  官  李正紀
以上正本證明與原本無異。
如不服本裁定，應於裁定送達五日內，向本院提出抗告狀。
                            書記官  黃瓊芳
中    華    民    國    98    年    10    月    22    日


司法院資訊處製作；財團法人民間司法改革基金會備份。
